【裁判字號】    97,審訴,655
【裁判日期】    970424
【裁判案由】    毒品危害防制條例
【裁判全文】
臺灣高雄地方法院刑事判決             97年度審訴字第655號
公  訴  人  臺灣高雄地方法院檢察署檢察官
被      告  丙○○
                    另案在臺灣高雄監獄執行中
指定辯護人  本院公設辯護人黃文德
上列被告因毒品危害防制條例案件，經檢察官提起公訴（97年度
毒偵字第1563號），本院合議庭裁定由受命法官獨任依協商程序
審理，判決如下：
    主  文
丙○○施用第一級毒品，累犯，處有期徒刑拾月，扣案之第一級
毒品海洛因壹包（驗後淨重零點零伍壹公克），沒收銷燬之；又
施用第二級毒品，累犯，處有期徒刑參月。應執行有期徒刑拾壹
月，扣案之第一級毒品海洛因壹包（驗後淨重零點零伍壹公克）
，沒收銷燬之。
    事實及理由
一、本件犯罪事實及證據，除犯罪事實「陳春錫前因施用毒品案
    件」更正為「丙○○前因施用毒品案件」；「在不詳地點」
    更正為「在其高雄市○○區○○路13號之住處」；「海洛因
    1 小包（毛重約0.2 公克）」更正為「第一級毒品海洛因1
    包（驗後淨重0.051 公克）」；證據部分補充「被告丙○○
    於本院審理中之自白」及「高雄市立凱旋醫院濫用藥物成品
    檢驗鑑定書」外，餘均引用檢察官起訴書之記載，如附件。
二、本件被告業已認罪，並經辯護人協助下與檢察官於審判外達
    成協商之合意，渠等合意內容為：被告願受科刑範圍如主文
    所載。經核被告所為，係犯毒品危害防制條例第10條第1 項
    之施用第一級毒品罪，及同條第2 項之施用第二級毒品罪，
    且上開協商合意內容，並無刑事訴訟法第455 條之4 第1 項
    所列不得認罪協商之情形，本件既經檢察官聲請改依協商程
    序而為判決，本院爰不經言詞辯論，於協商合意範圍內為協
    商判決。
三、應適用之法條：刑事訴訟法第455 條之4 第2 項、第455 條
    之8 、第454 條第2 項，毒品危害防制條例第10條第1 項、
    第2 項、第18條第1 項前段，刑法第11條、第47條第1 項、
    第51條第5 款。
四、本判決除有刑事訴訟法第455 條之4 第1 項第1 款、第2 款
    、第4 款、第6 款、第7 款所定情形之一，或違反同條第2
    項規定者外，不得上訴。
本案經檢察官鄭益雄到庭執行職務。
中    華    民    國    97    年    4     月    24    日
                  刑事第七庭    法  官 陳君杰
以上正本證明與原本無異。
如不服本判決，應於判決送達後10日內，向本院提出上訴狀。
中    華    民    國    97    年    4     月    24    日
                                書記官 李承悌
附錄本判決論罪科刑法條全文：
毒品危害防制條例第10條
施用第一級毒品者，處6 月以上5 年以下有期徒刑。
施用第二級毒品者，處3年以下有期徒刑。
附件：
臺灣高雄地方法院檢察署檢察官起訴書
                                    97年度毒偵字第1563號
    被      告  丙○○  男  36歲（民國○○年○○月○○日生）
                        住高雄市○○區○○里○○路13號
                        國民身分證統一編號：Ｚ000000000號
上列被告因違反毒品危害防制條例案件，業經偵查終結，認應提
起公訴，茲將犯罪事實及證據並所犯法條分敘如下：
            犯罪事實
一、陳春錫前因施用毒品案件，經臺灣高雄地方法院以94年度毒
    聲字第1885號裁定送觀察勒戒處所觀察、勒戒後，因認無繼
    續施用毒品之傾向，於民國94年9月26日釋放並經本署檢察
    官以94年度毒偵字第5691號不起訴處分確定。又因竊盜案件
    ，經臺灣高雄地方法院以94年度易字第826號判處有期徒刑8
    月確定，嗣於95年10月7日縮刑期滿執行完畢。再因持有第
    一級毒品案件，經臺灣高雄地方法院以96年度簡字第1535號
    判處有期徒刑4月確定，甫於96年5月24日易科罰金執行完畢
    。詎其猶未戒除毒癮，復基於施用第一級毒品之犯意，於前
    開觀察勒戒執行完畢釋放後5年內，即於97年1月31日10時20
    分許接受採尿時起回溯前24小時內某時（不含公權力拘束期
    間），在不詳地點施用第一級毒品海洛因1次。另基於施用
    第二級毒品之犯意，於前開觀察勒戒執行完畢釋放後5年內
    ，即於97年1月31日10時20分許接受採尿時起回溯前24小時
    內某時（不含公權力拘束期間），在不詳地點施用第二級毒
    品甲基安非他命1次。嗣為警於97年1月30日21時50分許在高
    雄市○○區○○路50巷口，見丙○○形跡可疑，上前盤查，
    扣得丙○○丟棄在地上之海洛因1小包（毛重約0.2公克），
    並經其同意採尿檢驗結果，呈嗎啡及甲基安非他命陽性反應
    。
二、案經高雄市政府警察局小港分局報告偵辦。
            證據並所犯法條
一、證據清單及待證事實
   ┌───┬──────────┬──────────┐
   │編  號│  證   據   清   單 │  待   證   事   實 │
   ├───┼──────────┼──────────┤
   │  1   │被告丙○○之供述    │坦承持有第一級毒品海│
   │      │                    │洛因之事實          │
   ├───┼──────────┼──────────┤
   │      │高雄市立凱旋醫院濫用│被告施用第一級毒品海│
   │  2   │藥物尿液檢驗報告、高│洛因及第二級毒品甲基│
   │      │雄市政府警察局小港分│安非他命之犯罪事實  │
   │      │局毒品案嫌疑人尿液代│                    │
   │      │碼與姓名對照表      │                    │
   ├───┼──────────┼──────────┤
   │      │扣案之海洛因1小包（ │被告持有且施用第一級│
   │  3   │毛重約0.2公克）     │毒品海洛因之事實    │
   ├───┼──────────┼──────────┤
   │      │本署刑案資料查註紀錄│證明被告有於觀察勒戒│
   │  4   │表、全國施用毒品案件│執行完畢釋放後5年內 │
   │      │紀錄表、受觀察勒戒人│再犯施用毒品之事實  │
   │      │毒品及前科紀錄簡列表│                    │
   │      │、矯正簡表、本署94年│                    │
   │      │度毒偵字第5691號不起│                    │
   │      │訴處分書            │                    │
   └───┴──────────┴──────────┘
二、核被告所為，係犯毒品危害防制條例第10條第1項施用第一
    級毒品及同法第10條第2項施用第二級毒品罪嫌。被告持有
    毒品後進而施用毒品，其持有毒品之低度行為應為施用毒品
    之高度行為所吸收，不另論罪。而被告所犯上開二罪間，犯
    意個別，行為互異，請分論併罰。又被告有如犯罪事實欄所
    載之論罪科刑執行情形，有本署刑案資料查註紀錄表在卷可
    稽，其於有期徒執行完畢後，5年之內再犯本件有期徒刑以
    上之罪，為累犯，請依刑法第47條第1項之規定加重其刑。
    至扣案之海洛因1小包，請依法宣告沒收銷燬之。
三、依毒品危害防制條例第23條第2項、刑事訴訟法第251條第1
    項提起公訴。
    此  致
臺灣高雄地方法院
中    華    民    國    97    年    2    月    22    日
                              檢  察  官  甲○○
                              檢  察  官  乙○○
上正本證明與原本無異
中    華    民    國    97    年    3     月    4     日
                              書  記  官  劉瑞貞
所犯法條
毒品危害防制條例第10條
施用第一級毒品者，處 6 月以上 5 年以下有期徒刑。
施用第二級毒品者，處 3 年以下有期徒刑。


司法院資訊處製作；財團法人民間司法改革基金會備份。
